臺灣彰化地方法院彰化簡易庭小額民事判決
110年度彰小字第110號
原      告  馨琳揚企管顧問有限公司


法定代理人  唐明良  

                      住○○市○區○○○道0段00號00樓之    0 
訴訟代理人  蔡馥琳  

被      告  郭明偉  
上列當事人間請求給付電信費事件，本院於民國110年4月8日言
詞辯論終結，判決如下：
    主  文
被告應給付原告新臺幣壹萬捌仟伍佰伍拾貳元。
訴訟費用新臺幣壹仟元由被告負擔。
本判決得假執行。但被告如以新臺幣壹萬捌仟伍佰伍拾貳元為原
告預供擔保，得免為假執行。
     理由要領
一、按小額訴訟之訴狀送達後，原告不得將原訴變更或追加他訴
    ，但擴張或減縮應受判決事項之聲明者，不在此限，民事訴
    訟法第436條之23、第436條第2項、第255條第1項第3款分別
    定有明文。本件原告原起訴聲明係請求被告應給付原告新臺
    幣（下同）21,610元，及自民國104年6月1日起至清償日止
    ，按週年利率5%計算之利息。嗣經被告於110年2月25日以書
    狀對電信費為時效抗辯後，原告於110年4月8日言詞辯論時
    變更聲明為被告應給付原告18,552元，核屬減縮應受判決事
    項之聲明，與上開規定相符，應予准許。
二、被告經合法通知，未於言詞辯論期日到場，核無民事訴訟法
    第386條所列各款情形，爰依原告之聲請，由其一造辯論而
    為判決。  
三、原告主張：
（一）被告於103年7月30日向訴外人威寶電信股份有限公司（於
      103年更名為台灣之星電信股份有限公司，下稱台灣之星
      電信公司）申設行動電話門號0000000000、0000000000號
      （下稱系爭門號）使用，合約期間36個月（均至106年7月
      30日止），然合約期間未屆期，被告即未依約繳納電信費
      ，依約自行終止租用，卻未至門市辦理終止租用手續繳清
      費用，遭台灣之星電信公司於104年6月10日終止行動服務
      契約，並依被告所簽立系爭門號「599無線飆網_36M」專
      案同意書（下稱系爭同意書）約定條款第壹項第1點約定
      ：「立同意人（即被告）同意連續使用威寶電信服務至少
      36個月，若於合約期間36個月內提前終止（一退一租視為
      提前終止）、被銷號…應依遞減原則賠償威寶電信補償金
      （即依合約期間剩餘比例計付補償金），計算方式為：補
      償金13,000元×（提前終止或被銷號時剩餘之合約日曆天
      數／合約期間總日曆天）（採四捨五入至整數位）。」計
      算專案補償金（違約金）分別為9,276、9,276元，共18,5
      52元未清償。
（二）又系爭同意書所為專案補償金之約定，應屬被告所負契約
      債務不履行之損害賠償總額違約金，且非類似利息等定期
      給付性質，亦非原約定之電信費等作為提供電信服務此一
      商品之使用代價，因此就性質而言不適用民法第127條第8
      款規定之2年短期時效，又其性質並非1年內之定期給付債
      權，故不適用民法第126條規定之5年時效。又依最高法院
      107年度第3次民事庭決議，本件被告簽訂之契約，由原債
      權人台灣之星電信公司提供電信、行動上網等服務，被告
      則按月給付相當資費作為對價，與上述買賣商品之性質相
      類似，僅台灣之星電信公司所提供之商品為電信及行動上
      網服務、手機與被告而已，而如被告於合約期間內提前退
      租或被銷號，則台灣之星電信公司所損失者亦為收取不到
      約定電信資費或行動上網費之價金，及前開手機之剩餘價
      值，而受有損害，此損害視被告履約期間長短而有所不同
      ，與上述決議所示遲延給付買賣價金期間越長、違約金越
      多之部分亦有可類比性，且均屬被告違約後始發生之請求
      權，而非被告一經簽訂系爭電信服務契約，台灣之星電信
      公司即對被告具有上述違約金請求權，是以該違約金應獨
      立於已發生電信費存在，且時效為15年，而不因原已發生
      之電信費已罹於時效，而受影響。
（三）嗣台灣之星電信公司於109年3月9日將上開債權讓與原告
      ，並已通知被告，原告依系爭同意書之約定，自得違約之
      日起向被告請求系爭違約金，原告於110年1月4日向本院
      核發支付命令，尚未逾15年之請求權時效，爰依電信服務
      契約及債權讓與之法律關係提起本件訴訟等語。
（四）並聲明：被告應給付原告18,552元。
四、被告未於言詞辯論期日到場，惟提出書狀略以：按台灣高等
    法院所屬法院於92年11月26日舉行92年法律座談會民事類提
    案第4號研究，該審查意見認為電信服務為電信業者所提供
    之商品，而電話費為其提供商品之代價，故對該電信費請求
    權，應有民法第127條第8款2年消滅時效之約定。本件時間
    久遠，時效已消滅等語置辯。並聲明：原告之訴駁回。
五、得心證之理由：
    原告主張主張被告前向台灣之星公司申請租用系爭門號，嗣
    被告未依約繳納電信費係違約，尚積欠專案補償金18,552元
    ，台灣之星公司已將上開債權讓與予原告等事實，業據其提
    出第三代行動通信業務服務契約、行動電話服務申請書、專
    案商品確認書、599無線飆網_36M專案同意書、電信帳單、
    債權讓與證明書、原告債權讓與暨強制執行（預告）通知函
    、郵政收件回執等為證，被告對此並不爭執，惟以上開情詞
    置辯，是本件應審究者厥為：被告主張原告之請求權罹於民
    法第127條第8款所定2年之短期時效，被告得拒絕給付，有
    無理由？茲析述如下：
（一）按當事人得約定債務人於債務不履行時，應支付違約金。
      違約金，除當事人另有訂定外，視為因不履行而生損害之
      賠償總額。其約定如債務人不於適當時期或不依適當方法
      履行債務時，即須支付違約金者，債權人除得請求履行債
      務外，違約金視為因不於適當時期或不依適當方法履行債
      務所生損害之賠償總額，民法第250條定有明文。又違約
      金之約定，為當事人契約自由、私法自治原則之體現，雙
      方於訂約時，既已盱衡自己履約之意願、經濟能力、對方
      違約時自己所受損害之程度等主、客觀因素，本諸自由意
      識及平等地位自主決定，當事人均應同受該違約金約定之
      拘束，法院亦應予以尊重，始符契約約定之本旨。查系爭
      同意書約定條款第壹項專案內容即載「立同意書人確實提
      領通路手機（型號：Samsung Tab 3 7.0）商品乙組」；
      第1點亦約定：「立同意人同意連續使用威寶電信服務至
      少36個月，若於合約期間36個月內提前終止（一退一租視
      為提前終止）、被銷號或將本專案門號做本專案以外其他
      用途轉換時，應依遞減原則賠償威寶電信補償金（即依合
      約期間剩餘比例計付補償金），計算方式為：補償金13,0
      00元×（提前終止或被銷號時剩餘之合約日曆天數／合約期
      間總日曆天）（採四捨五入至整數位）。」，且另均簽有
      專案與商品確認書，載明「我已清楚了解本次簽訂的專案
      『合約期限、資費方案、與異動資費』的限制。我已清楚了
      解『若違約應支付的補償款金額』。…；我基於個人自由意
      願，同意銷售店點提供自行銷售SAM Tab 3 7.0商品乙組
      ，交易價格為0元，」核該等契約條款之目的，係台灣之
      星電信公司於訂約時提供專案平板，使用戶得於申辦門號
      時即可以免費取得平板，為限制用戶取得專案平板後，於
      短時間內隨意終止契約，或累計已繳納電信費金額不多，
      使電信公司賺取的電信費利益，甚至低於贈與手機之成本
      ，受有用戶債務不履行所致的損害，故事先約定用戶違約
      （即違反契約條款）時，需補償一定之金額，是原請求之
      補償金此應屬賠償總額預定性之違約金，而非電信公司提
      供電信服務之代價。
（二）按請求權，15因年間不行使而消滅；消滅時效，自請求權
      可行使時起算；時效完成後，債務人得拒絕給付，民法第
      125條前段、第128條前段、第144條第1項分別定有明文。
      又消滅時效完成，債務人僅取得為拒絕給付之抗辯權而已
      ，其請求權並非消滅，原本債權已罹於時效，但於債務人
      為時效抗辯前，其利息及違約債權仍陸續發生，而已發生
      之違約金並非民法第146條所稱之從權利，其請求權與原
      本請求權各自獨立，消滅時效亦分別起算，原本請求權雖
      已罹於消滅時效，已發生之違約金請求權並不因而隨同消
      滅。另違約金之約定，為賠償給付遲延所生之損害，於債
      務人給付遲延時，債權人始得請求，既非定期給付之債務
      ，與民法第126條所規定之性質不同，其時效為15年。本
      件原告受讓台灣之星公司對被告之電信費債權，因被告為
      時效抗辯，故原告已於110年3月9日以書狀減縮聲明，僅
      請專案補償金（即違約金）部分，而依前開說明，違約金
      非屬民法第146條所稱之從權利，時效為15年，且其請求
      權與原本請求權即電信費用債權各自獨立，消滅時效應分
      別起算，基此，原債權人台灣之星電信公司於104年6月10
      日終止電信服務契約時，自斯時起即可對被告主張專案補
      貼款，則至原告於109年12月29日向本院聲請對被告發支
      付命令，請求被告給付補貼款即違約金時，請求權尚未逾
      15年之時效，故被告對專案補償金債權為時效之抗辯，洵
      非有據，尚難憑採。
六、綜上所述，原告依電信服務契約及債權讓與之法律關係，請
    求被告給付18,552元，為有理由，應予准許。
七、本件事證已臻明確，兩造其餘之攻擊防禦方法及所提證據，
    於判決結果不生影響，爰不逐一論列，併此敘明。　　
八、本件係小額程序為被告敗訴之判決，依民事訴訟法第436條
    之20規定，應依職權宣告假執行，並依同法第392條第2項規
    定，依職權宣告被告如預供擔保，得免為假執行。
九、訴訟費用負擔之依據：民事訴訟法第78條。
中    華    民    國   110    年    4     月    20    日
                  臺灣彰化地方法院彰化簡易庭
                      法  官  李欣恩
以上正本係照原本作成。　　　　　　　　　　　
如對本判決不服，須以判決違背法令提起上訴，並應於送達後20
日內，向本院提出上訴狀並表明上訴理由（須附繕本）。 
中　　華　　民　　國　　110 　年　　4 　　月　　20　　日
                      書記官  石坤弘